臺灣臺北地方法院民事簡易判決
110年度勞簡字第145號
原      告  張吳柚
訴訟代理人  魏釷沛律師
被      告  周世哲

上列當事人間請求給付職業災害補償等事件，本院於民國111年7
月4日言詞辯論終結，判決如下：
    主  文
一、被告應給付原告新臺幣叁拾捌萬伍仟零陸拾柒元，及自民國
    一一一年六月十三日起至清償日止，按年息百分之五計算之
    利息。
二、本判決第一項得為假執行；但被告以新臺幣叁拾捌萬伍仟零
    陸拾柒元為原告預供擔保，得免為假執行。
三、原告其餘之訴駁回。
五、訴訟費用由被告負擔五分之四，餘由原告負擔。
    事實及理由
一、被告經合法通知，未於言詞辯論期日到場，核無民事訴訟法
    第386條所列各款情形，依民事訴訟法第385條第1項前段規
    定，爰依原告之聲請，由其一造辯論而為判決。
二、原告起訴主張經審理後略以：原告自民國110年2月8日起受
    僱於被告擔任泥作人員，負責在被告承攬之臺北市○○區○○路
    00號建物內進行菜梯拆除作業，約定日薪為新臺幣（下同）
    3000元。詎被告未依職業安全衛生設施規則、職業安全衛生
    法規定使用符合上開規定之工具，並對於工作場所有物體飛
    落之虞者，設置防止物體飛落之設備、提供安全帽等防護具
    供原告戴用，致原告於同年月19日獨自進行拆除作業時 ，
    遭現場未清除完全之瓦礫掉落擊中頭部，當場失去意識，身
    體倒向一旁時復遭受撞擊及掉落物砸中（下稱系爭事故） 
    ，原告因系爭事故受有左側尺骨骨折、右手腕及頭部外傷、
    頸椎第3節至第6節椎間突出合併神經壓迫等傷害（下稱系爭
    傷害），原告於工作期間在工作地點受有系爭傷害，自屬職
    業災害，原告為此支出醫療費用8萬9867元、90日看護費用1
    9萬8000元，並受有65日不能工作之損失19萬5000元共48萬2
    867元，爰依勞動基準法（下稱勞基法）第59條第1款、第2
    款 、民法第184條第2項、第193條第1項等規定提起本件訴
    訟。並聲明：被告應給付原告48萬2867元及自起訴狀繕本送
    達被告之翌日起至清償日止，按年息百分之5計算之利息。
三、被告經合法通知未於言詞辯論期日到場，亦未提出任何書狀
    作任何聲明或陳述。
四、本院之判斷：
　㈠原告自110年2月8日起受僱於被告擔任泥作人員，負責在被告
    承攬之臺北市○○區○○路00號建物內進行菜梯拆除作業 ，約
    定日薪為3000元。詎被告未依職業安全衛生設施規則、職業
    安全衛生法規定使用符合上開規定之工具，並對於工作場所
    有物體飛落之虞者，設置防止物體飛落之設備、提供安全帽
    等防護具供原告戴用，致原告於同年月19日獨自進行拆除作
    業時，發生系爭事故並受有系爭傷害，原告為此支出醫療費
    用8萬9867元及看護費用19萬8000元，並手術後需休養復健3
    個月無法工作等節，業據其提出臺北市政府勞動局勞資爭議
    調解紀錄、臺北市勞動檢查處110年4月16日函暨工作場所發
    生受傷職業災害檢查報告表、國立臺灣大學醫學院附設醫院
    診斷證明書、急診醫療費用收據、國軍桃園總醫院附設民眾
    診療服務處診斷證明書、醫療費用明細收據及看護費用收據
    等件影本為證，而被告雖受合法通知，惟未於言詞辯論期日
    到場爭執，復未提出書狀答辯，綜合上開事證，堪信原告主
    張之事實為真正。
　㈡按所謂職業災害，係指勞工因執行職務或從事與執行職務相
    牽連之行為，而發生勞工之疾病、傷害、殘廢或死亡，兩者
    間具有相當因果關係。學理在探究職業災害判斷基準，亦有
    援引日本判例學說見解，提出「業務起因性」（勞務提供存
    在危險性）、「業務遂行性」（雇主支配管理關係），應認
    災害發生與勞工工作間有相當因果關係，即屬職業災害。原
    告所受系爭傷害乃其工作期間所發生，兩造具有因果關係，
    自屬職業災害，且被告有未依職業安全衛生設施規則、職業
    安全衛生法規定使用符合上開規定之工具，並對於工作場所
    有物體飛落之虞者，設置防止物體飛落之設備、提供安全帽
    等防護具供原告戴用等情，亦經臺北市勞動檢查處認定被告
    有違反上開規定之情形無誤，是被告顯有違反保護他人法律
    之侵權行為甚明，而原告所受之系爭傷害與被告前揭侵權行
    為間，具有相當因果關係，被告亦應負侵權行為損害賠償責
    任。
　㈢次按勞工因遭遇職業災害而致死亡、失能、傷害或疾病時，
    雇主應依下列規定予以補償。但如同一事故，依勞工保險條
    例或其他法令規定，已由雇主支付費用補償者，雇主得予以
    抵充之：勞工受傷或罹患職業病時，雇主應補償其必需之
    醫療費用。職業病之種類及其醫療範圍，依勞工保險條例有
    關之規定。勞工在醫療中不能工作時，雇主應按其原領工
    資數額予以補償。但醫療期間屆滿2年仍未能痊癒，經指定
    之醫院診斷，審定為喪失原有工作能力，且不合第3款之失
    能給付標準者，雇主得一次給付40個月之平均工資後，免除
    此項工資補償責任；又不法侵害他人之身體或健康者，對於
    被害人因此喪失或減少勞動能力或增加生活上之需要時，應
    負損害賠償責任，勞基法第59條第1款、第2款、民法第193
    條第1項分別定有明文。茲就原告請求被告給付部分分述如
    下：
　⒈醫療費用：原告主張其因治療系爭傷害而支出醫療費用共8萬
    9867元乙節，核與其所提出之醫療費用收據相符，自應准許
    。
　⒉看護費用：原告主張其自110年3月6日起至同年6月5日之期間
    ，因有專人看護之必要，支出按日以2200元核計之90日看護
    費用共19萬8000元一情，核與其所提出之看護費用收據相符
    ，而原告因系爭事故受有系爭傷害，醫囑建議術後休養復健
    3個月，需專人照顧看護3個月，有前揭診斷證明書可考，復
    審酌原告所受系爭傷害之傷勢已達使其日常生活難以自理之
    程度，而有專人看護之必要，且按日以2200元核計看護費用
    未逾一般行情，應屬合理，則原告請求看護費用19萬8000元
    亦應准許。
　⒊工資補償數額：
　⑴勞基法第59條第2款所稱原領工資，係指勞工遭遇職業災害在
    醫療中不能工作，而無工資可得之前一日正常工作時間所得
    之工資而言；又條文既謂「原有工資」，則勞工得依該條規
    定請求補償者，自不應超過未受傷情形下正常工作可能取得
    之工資。原告為按日計薪之點工性質，每日工資為3000元 
    ，為原告於本院審理時所自承，本院參酌勞基法第2條第4款
     ，有關平均工資計算係以事由發生之當日前6個月內所得工
    資總額除以該期間之總日數所得之金額之規定，認應以原告
    發生職業災害前6個月全部工作日數計算其月平均工作日數 
    ，作為原告正常工作可能領得工資之計算基礎，較為合理，
    又原告於本院審理時自承工作時間視現場作業進行而定，兩
    造沒有約定工程期間，亦未約定每週休息天數，發生系爭事
    故前僅領得9日工資等語，顯見兩造就原告之每月工作天數
    未有約定，則其每月工作天數不固定，即無法推知其每月穩
    定收入之數額，佐以原告係於110年2月8日到職，於同年月1
    9日發生系爭事故，原告於該段期間僅領得9日工資，故本院
    審酌前開情事認原告於系爭事故發生時之每月薪資應為2萬7
    000元（＝3000元×9）。
　⑵原告於110年2月19日因受有系爭傷害，翌日住院接受骨折復
    位及內固定手術，同年3月6日出院，術後建議休養復健3個
    月等情，有前揭診斷證明書可憑，足認原告因職業災害而無
    法從事原有工作之醫療期間係自110年2月19日起至同年6月5
    日止共3.6個月，依此計算其醫療期間不能工作之工資補償
    數額為9萬7200元（＝2萬7000元×3.6），逾此範圍之請求即
    屬無據。
　㈣末按給付有確定期限者，債務人自期限屆滿時起，負遲延責
    任。給付無確定期限者，債務人於債權人得請求給付時，經
    其催告而未為給付，自受催告時起，負遲延責任；其經債權
    人起訴而送達訴狀，與催告有同一之效力；又遲延之債務，
    以支付金錢為標的者，債權人得請求依法定利率計算之遲延
    利息，但約定利率較高者，仍從其約定利率；應付利息之債
    務 ，其利率未經約定，亦無法律可據者，週年利率為百分
    之五，民法第229條第1項、第2項、第233條第1項、第203條
    分別定有明文。被告因戶籍地送達不到，本件起訴狀繕本係
    經國內公示送達，於111年5月23日經登載於司法院網站，經
    20日即同年6月12日發生送達之效力，有本院公示送達公告
    可參，則原告自得請求被告自同年月13日起至清償日止，按
    年息百分之5計算之遲延利息。
五、綜上所述，原告依勞基法第59條第1款、第2款、民法第184
    條第2項、第193條第1項等規定，請求被告給付給付其38萬5
    067元及自111年6月13日起至清償日止，按年息百分之5計算
    之利息，為有理由，應予准許，逾此範圍之請求為無理由，
    應予駁回。
六、按法院就勞工之給付請求，為雇主敗訴之判決時，應依職權
    宣告假執行。前項情形，法院應同時宣告雇主得供擔保或將
    請求標的物提存而免為假執行，勞動事件法第44條第1項、
    第2項亦有明文。本判決主文第1項既屬就勞工之給付請求，
    為雇主敗訴之判決，依勞動事件法第44條第1項、第2項規定
    就本判決主文第1項應依職權宣告假執行，並同時宣告被告
    提供相當擔保金額後，得免為假執行。
七、訴訟費用裁判之依據：民事訴訟法第79條。　　
中　　華　　民　　國　　111 　年　　7 　　月　　29　　日
                    勞動法庭  法  官  翁偉玲 
以上正本係照原本作成。
如不服本判決，應於判決送達後20日之不變期間內，向本院提出
上訴狀。如委任律師提起上訴者，應一併繳納上訴審裁判費。
中　　華　　民　　國　　111 　年　　7 　　月　　29　　日
                              書記官　陳信宏